【裁判字號】    98,聲,66
【裁判日期】    980430
【裁判案由】    返還提存物
【裁判全文】
臺灣桃園地方法院民事裁定                98年度聲字第66號
聲  請  人  乙○○
相  對  人  甲○○
            丙○○
上列當事人間聲請返還提存物事件，本院裁定如下：
    主  文
本院九十五度存字第三七九三號提存事件聲請人所提存之擔保物
（第一商業銀行無記名可轉讓定期存單三張，面額分別為新台幣
壹佰萬元、新台幣壹佰萬元、新台幣伍拾萬元，共計貳佰伍拾萬
元），准予返還。
    理  由
一、本件聲請意旨：聲請人前依鈞院95年度裁全字第6273號假扣
    押裁定，提供擔保物即第一商業銀行桃園分行可轉讓定期存
    單3 張，面額共計新台幣（下同）250 萬元（面額分別為10
    0 萬元、100 萬元、50萬元）於鈞院提存所，提存字號為95
    年度存字第3793號，並由鈞院以95年度執全字第3170號為假
    扣押強制執行，囑託查封相對人之土地。嗣因相對人請求鈞
    院限期命聲請人起訴，聲請人未於期限內起訴，相對人乃聲
    請撤銷假扣押裁定，經鈞院以97年度全聲字第87號裁定撤銷
    確定在案，相對人並於97年8 月5 日具狀向鈞院執行處聲請
    撤銷假扣押強制執行。鈞院執行處則於97年9 月26日函知相
    對人本件應予撤銷執行，但有併案之假扣押案因未撤銷而繼
    續查封相對人不動產中。又聲請人曾於97年11月19日向鈞院
    聲請返還擔保物，惟經鈞院以97年度聲字第1671號受理後，
    認為相對人甲○○之戶籍係「桃園縣龜山鄉○○路74號」，
    聲請人通知行使權利存證信函所送達相對人甲○○之地址則
    為「桃園縣龜山鄉○○路50號」，且非由相對人甲○○本人
    收受，難認相對人甲○○已受聲請人限期通知行使權利而未
    行使。聲請人遂於97年12月11日再次請領相對人之最新戶籍
    謄本，確定相對人甲○○之戶籍仍在「桃園縣龜山鄉○○路
    74號」，再催告相對人甲○○於函到21日內行使權利，由相
    對人丙○○收受，因相對人丙○○係相對人甲○○之同居直
    系血親，本件送達應為合法。今期限屆至，相對人未向法院
    提出行使權利之證明，為維聲請人之權益，爰依民事訴訟法
    規定聲請返還前開提存物等語。並提出本院95年度裁全字第
    6273號裁定、95年度存字第3793號提存書、95年度執全字第
    3170號囑託查封登記函、97年度全聲字第87號裁定暨確定證
    明書、民事聲請撤銷假扣押執行狀、97年度聲字第1676號裁
    定、相對人甲○○最新戶籍謄本、97年12月11日桃園中路郵
    局第1772號存證信函各1 件、本院民事執行處通知影本2件
    （以上均為影本）及存證信函回執正本2 件為證。
二、按訴訟終結後，供擔保人聲請法院通知受擔保利益人於一定
    期間內行使權利並向法院為行使權利之證明而未證明者，法
    院應依供擔保人之聲請，以裁定命返還其提存物，民事訴訟
    法第104 條第1 項第3 款後段定有明文。又上開所謂「訴訟
    終結後」，宜從廣義解釋，包括撤銷假扣押、假處分裁定及
    其執行程序終結在內，最高法院90年度台抗字653 號裁定可
    資參照。
三、經查，聲請人主張之前揭事實，除據聲請人提出上開書證為
    憑外，並經本院調閱本院95年度裁全字第6273號、95執全字
    第31 70 號、95年度存字第3793號、97年度聲字第1676號、
    97年度全聲字第87號、95年度執全字第3170號等卷宗核閱屬
    實，另相對人迄今並未行使權利之事實，則有本院民事記錄
    科查詢簡答表2 紙在卷可憑。從而，本件聲請人返還提存物
    之聲請，核與民事訴訟法第104 條第1 項第3 款規定相符，
    洵屬有據，應予准許。
四、依民事訴訟法第106 條準用第104 條第3款，裁定如主文。
中    華    民    國    98    年    4     月    30    日
                   民事第一庭    法  官 陳雪玉
如對本裁定抗告須於裁定送達後10日內向本院提出抗告狀，並應
繳納抗告裁判費新台幣1,000 元。
上列正本證明與原本無異。
中    華    民    國    98    年    5     月    8     日
                                 書記官 吳瓊英


司法院資訊處製作；財團法人民間司法改革基金會備份。
